【裁判字號】    98,聲,508
【裁判日期】    980515
【裁判案由】    定應執行刑
【裁判全文】
臺灣嘉義地方法院刑事裁定               98年度聲字第508號
聲  請  人  臺灣嘉義地方法院檢察署檢察官
抗  告  人
即  受刑人  甲○○
                    現於臺灣嘉義監獄鹿草分監
上列聲請人因受刑人數罪併罰有2裁判以上，聲請定其應執行之
刑（98年度執字第1333號），經本院於98年4月29日裁定，受刑
人不服原裁定，提起抗告，本院更正裁定如下：
    主  文
原裁定撤銷。
甲○○所犯如附表所示各罪，所處如附表所載之有期徒刑，應執
行有期徒刑貳年柒月。
    理  由
一、本件抗告意旨略以：抗告人甲○○因涉毒品危害防制條例等
    案件，業經本院九十八年聲字第四八四號裁定應執行有期徒
    刑二年，又因另案經本院九十八年訴字第九十三號判決判處
    有期徒刑八月，合計刑期為有期徒刑二年八月，原裁定定應
    執行有期徒刑二年十月，與實際刑期確有差異等語。
二、按當事人當事人對於法院之裁定有不服者，除有特別規定外
    ，得抗告於直接上級法院；再抗告期間，除有特別規定外，
    為五日，自送達裁定後起算，刑事訴訟法第四百零三條第一
    項、第四百零六條前段分別定有明文。經查，本件抗告人即
    受刑人甲○○於九十八年五月一日收送裁定，於同年月六日
    提起抗告，合於上開規定，其抗告合法，核先明。
三、原裁定意旨略以：受刑人所犯如附表所示各罪，先後經本院
    九十七年度訴字第七０四號、九十八年度訴字第一０六號、
    九十八年度訴字第九三號，分別判處如附表所示之刑，均分
    別確定在案，有各該判決書各乙件及執行指揮書二件在卷可
    稽。茲檢察官聲請就其受有期徒刑宣告部分定應執行之刑，
    本院審核認聲請為正當，應定其應執行之刑為有期徒刑二年
    十月等語。惟查：抗告人所犯如附表編號１至５所示之罪所
    處有期徒刑，業經檢察官聲請定其應執行刑，經本院於九十
    八年四月二十日以九十八年度聲字第四八四號裁定，應執行
    有期徒刑二年確定，有該裁一紙可憑，該有期徒刑二年與未
    經裁定應執行刑之編號６之罪所處之有期徒刑八月，總合為
    有期徒刑二年八月，原裁定再依檢察官之聲請，以抗告人所
    犯前揭六罪合於定應執行刑之規定，而定其應執行之刑為有
    期徒刑二年十月，從形式上觀察，雖未踰越刑法第五十一條
    第五款所定法律之外部性界限，然因與未裁定定其應執行前
    合計之有期徒刑二年八月相較為重，而不利於抗告人，仍難
    謂與法律秩序之理念及法律目的之內部界限無違（最高法院
    八十七年台抗一二九號、九十二年台抗字第一六五號裁定、
    九十八年台非字第八五號、第一０三號、第一一一號判決參
    照）。
四、又按原審法院認為抗告有理由者，應更正其裁定，刑事訴訟
    法第四百零八條第二項前段定有明文。本件檢察官聲請定其
    應執行之刑，合於規定，雖為正當而應定其應執行之刑，惟
    原裁定既有上開違誤之處，抗告為有理由，揆諸前揭說明，
    應由本院撤銷原裁定，更為適法裁定，定其應執行之刑為有
    期徒刑二年七月。
五、依刑事訴訟法第四百零八條第二項前段、第四百七十七條第
    一項，刑法第五十三條、第五十一條第五款裁定如主文。
中    華    民    國    98    年    5     月    15    日
                  刑事第一庭    法  官  許進國
上列正本證明與原本無異。
如不服本裁定，應於裁定送達後5日內向本院提出抗告狀（應附
繕本）。
中    華    民    國    98    年    5     月    18    日
                                書記官  呂權芳


司法院資訊處製作；財團法人民間司法改革基金會備份。
